# 请教陈版，孙公司股权交易在集团合并层面应如何抵消

提问人：lyuhmxm 时间：2018-06-13 17:39:51
陈版，您好，最近遇到一个问题，是关于孙公司股权交易在集团合并层面应如何做抵消。 A集团持有60%B上市公司股权，100%C全资子公司，E公司是B公司全资子公司现B公司将E公司100%股权以 10 亿元（不考虑税金等）的价格出售给C公司，在A集团合并报表层面该笔 10 亿元的股权交易应抵消多少？ 科目方法 1 方法 2 方法 3 抵消金额报表列示抵消金额报表列示投资收益 -10.00 - -6.00 4.00 -10.00 - 利润总额 -10.00 - -6.00 4.00 -10.00 - 归母净利润 -10.00 -4.00 -6.00 - -6.00 - 少数股东损益- 4.00 4.00 -4.00 -
模拟了以上三种抵消过程，是否方法 1 最合理？ 方法 1 ：较为合理，结合内部交易抵消及收购少数股东股权的准则规定进行的处理。
就是A集团支付 4 个亿买了少数股东40%的股权。 方法 2 ：不能因为一笔内部交易产生一笔投资收益、利润总额 4 个亿。 方法 3 ：如果B股份公司把 10 个亿 利润分红（分母公司A集团 6 亿、少数股东 4 亿），合并层面如果抵消少数股东损益就成了少数股东损益-4亿了（不可能存在退回来的可能性），分给母公司还是可以抵消资本公积。 在实务中，我们如何进行抵消比较准确？是否有相关准则可参考？ 谢谢陈版！

回答人：chenyiwei
该笔交易的各方均在A集团的合并报表范围内，故属于A集团内部交易，在合并报表层面应完整抵销B公司确认的处置收益和C公司就同一控制下合并所确认的投资成本差额和资本公积等。最终的处理效果是在A集团合并报表层面完全抵销该交易的影响，视同该交易未发生过。所以应采用你的方法 3 。